# 求助陈版主，出售投房放主营还是其他业务

提问人：liuweisheng 时间：2022-08-23 22:05:34
房地产企业主要业务为房地产开发销售，出售投房放主营还是其他业务。谢谢版主解惑

回答人：chenyiwei
投资性房地产出售对多数企业而言都是偶发性的，不属于收入准则所定义的“日常活动 ”。因此很少是主营业务收入，少数可能是其他业务收入，多数情况是计入资产处置损益。